臺灣高等法院臺中分院刑事裁定　
111年度聲再字第9號
再審聲請人  
即受判決人  林玫卿


代  理  人  蘇哲科律師
上列聲請人因違反兒童及少年性剝削防制條例案件，對於本院10
9年度上訴字第2752號，中華民國110年5月5日確定判決（第三審
案號：最高法院110年度台上字第5706號；第一審案號：臺灣南
投地方法院108年度訴字第297號；起訴案號：臺灣南投地方檢察
署108年度偵字第5069、5070號），聲請再審，本院裁定如下：
    主  文
再審之聲請駁回。
    理  由
一、聲請再審意旨略以：
　㈠依被害人即代號AE000-Z000000000號未滿18歲女子（民國00
    年0 月生，真實姓名年籍詳卷，下稱甲女）所稱：再審聲請
    人即受判決人甲○○（下稱聲請人）曾因其未滿18歲而拒絕讓
    其在「592SPA」按摩店工作，其並不清楚○○○係如何說服聲
    請人，致聲請人嗣同意其於該處工作等語。而同案被告○○○
    於108年3月間第一次帶甲女至聲請人經營之按摩店時，雖有
    告知甲女未滿18歲，惟聲請人已拒絕甲女於該處工作，故對
    甲女長相並無深刻印象，其後○○○或為讓甲女有工作收入，
    故將其打扮較為成熟，嗣於108年4月間再次帶甲女前來按摩
    店應徵時，並向聲請人謊稱甲女已滿18歲，致聲請人未能發
    現甲女即為之前前來應徵之未滿18歲少女，因而同意甲女於
    聲請人店內工作。
  ㈡○○○於警詢供稱：其自108年4月1日起擔任「592SPA」按摩店
    掛名經理，負責店内工作，同年6月底離去，共領取新臺幣1
    0萬元薪資等語。甲女於偵查中亦陳明：○○○是顧場子，○○○
    曾提及聲請人欲將場地讓其經營等語。足認甲女為性交易期
    間，均由○○○顧場子，聲請人未曾參與，就甲女之年齡並無
    認識。又聲請人於警詢已明確否認知悉甲女實際年齡，嗣因
    選任之辯護人分析若不認罪，恐難爭取緩刑，始於偵審中未
    再強調不知甲女未滿18歲乙節，並依辯護人建議與甲女成立
    調解。
  ㈢案外人○○○、○○○於108年4月間曾多次與聲請人及甲女共同用
    餐，其等均曾聽聞甲女自稱於000年0月將滿19歲，此有其等
    於110年12月6日簽立之切結書足憑。聲請人因而再向○○○質
    問，○○○始坦承其當時確曾向聲請人刻意隱瞞甲女實際年齡
    ，此亦有○○○於110年12月26日親筆書立之切結書可證。綜上
    ，上開新事實、新證據足有推翻或動搖原確定判決之可能，
    爰依刑事訴訟法第420條第1項第6 款規定聲請再審等語。
二、按有罪之判決確定後，因發現新事實或新證據，單獨或與先
    前之證據綜合判斷，足認受有罪判決之人應受無罪、免訴、
    免刑或輕於原判決所認罪名之判決者，為受判決人之利益，
    得聲請再審；第1項第6款之新事實或新證據，指判決確定前
    已存在或成立而未及調查斟酌，及判決確定後始存在或成立
    之事實、證據，刑事訴訟法第420條第1項第6款、第3項分別
    定有明文。準此，所謂「新事實」或「新證據」，須具有未
    判斷資料性之「新規性」，舉凡法院未經發現而不及調查審
    酌，不論該事實或證據之成立或存在，係在判決確定之前或
    之後，就其實質之證據價值未曾予評價者而言。如受判決人
    提出之事實或證據，業經法院在審判程序中為調查、辯論，
    無論最終在原確定判決中本於自由心證論述其取捨判斷之理
    由；抑或捨棄不採卻未敘明其捨棄理由之情事，均非未及調
    查斟酌之情形。通過新規性之審查後，尚須審查證據之「顯
    著性」，此重在證據之證明力，由法院就該新事實或新證據
　　，不論係單獨或與先前之證據綜合判斷，須使再審法院對原
    確定判決認定之事實產生合理懷疑，並認足以動搖原確定判
    決而為有利受判決人之蓋然性存在。而該等事實或證據是否
    足使再審法院合理相信足以動搖原有罪之確定判決，而開啟
    再審程式，當受客觀存在的經驗法則、論理法則所支配，並
    非聲請人任憑主觀、片面自作主張，就已完足。如聲請再審
    之理由僅係對原確定判決之認定事實再行爭辯，或對原確定
    判決採證認事職權之適法行使，任意指摘，或對法院依職權
    取捨證據持相異評價，縱法院審酌上開證據，仍無法動搖原
    確定判決之結果者，亦不符合此條款所定提起再審之要件（
    最高法院109年度台抗字第401號裁定意旨參照）。
三、本院依職權調閱109年度上訴字第2752號確定判決全案卷宗
　　，並聽取檢察官、聲請人及代理人意見後，判斷如下： 
　㈠原確定判決係依憑聲請人之自白、同案被告○○○之供述及證人
    即被害人甲女之指述，暨指認犯罪嫌疑人紀錄表及犯罪嫌疑
    人指認表、○○○手機畫面翻拍照片、「592SPA」按摩店現場
    照片、營業登記相關資料照片、樓層平面圖照片、桃園市政
    府警察局蘆竹分局受理性侵害案件專用代號與真實姓名對照
    表暨全戶戶籍資料查詢結果、被指認人照片、姓名對照表（
    見密封袋內）、聲請人出入境紀錄表等證據資料，認聲請人
    共同犯兒童及少年性剝削防制條例第32條第2 項、第1 項前
    段之意圖營利而容留使少年為有對價之性交行為罪，並依刑
    法第59條規定酌減其刑，已詳敘其調查、取捨證據之結果，
    及憑以認定犯罪事實之心證理由，所為論斷說明，與卷內訴
    訟資料均無不合，並無違背一般經驗法則及論理法則之情事
    。
　㈡聲請意旨雖主張○○○於108年4月間帶甲女前來「592SPA」按摩
    店時，聲請人並不知甲女實際年齡，不知甲女為未滿18歲之
    女子，其於審理中係為爭取緩刑始為認罪之表示等語。惟查
    ：
　⒈聲請人於警詢、偵查中雖僅坦承有經營「592SPA」按摩店，
    容留女子與人從事性交易，否認明知甲女為未滿18歲之女子
    。然嗣於本案第一審審理中，多次陳明對起訴書所載之犯罪
    事實坦承不諱，並為認罪表示，復於第二審準備程序再為認
    罪表示，並於審理時陳述上訴意旨時，再度供稱其承認犯罪
    ，但第一審量刑過重等語（第一審卷第50、328 頁、第二審
    卷第108、201頁）。而審之起訴書犯罪事實已敘明聲請人與
    ○○○「意圖營利，基於引誘、媒介、容留未滿18歲之少女為
    有對價之性交及猥褻行為之犯意聯絡……」等語，第一審判決
    所認定之犯罪事實更載明聲請人與○○○「均明知甲女為未滿1
    8歲之女子，竟共同基於意圖使未滿18歲之少年與他人為有
    對價之性交或猥褻行為而容留、媒介以營利之犯意聯絡……」
    等語，足徵聲請人對於所涉犯罪，顯已清楚認知，仍數次自
    白犯罪，洵無疑義。
　⒉參以證人甲女於警詢證述：甲○○知道我是未成年少女，是○○○
    告知甲○○的，甲○○事後也有向我再次確認過我的年紀，所以
    很明確知道未成年少女；甲○○因為知道我是未成年少女，加
    上南投縣○○鎮○○路○段一帶有很多類似按摩店，為了拉攏客
    人增加收入，用我是店內最年輕的小姐方式，吸引客人上門
    消費等語（偵字第22907 號卷第93、95頁
　　）；復於偵查中證稱：○○○帶我到○○「592SPA」按摩店
　　，我有見到老闆娘（即甲○○），我去該處是要工作的，我這
    次再過去，老闆娘知道我沒有滿18歲。我去該店沒有馬上工
    作，他們有談一下，他們知道我未滿18歲，也是失蹤人口
　　，就討論我要住何處的問題等語（同上卷第186-187頁），
    已明確指證聲請人有向其確認過年齡，知悉其未滿18歲、也
    是失蹤人口，並討論其住宿問題等情。另參以證人即同案被
    告○○○於警偵訊中所供：我曾跟老闆（即甲○○）提過甲女是
    未成年的少女，也提過○○發生的事；甲女開始工作不是我跟
    她談的，是甲○○跟她談的等語（同上卷第55、151頁），堪
    認○○○於108年4月間再次帶甲女前往按摩店應徵時，有向聲
    請人提過甲女實際年齡及在○○所發生之事（即甲女在○○從事
    性交易之事）。以上，均足佐證聲請人之自白與事實相符，
    是其翻異前詞，辯稱不知甲女為未滿18歲之女子云云，要屬
    卸責之詞，並無足採。
　㈢聲請人雖提出上開切結書作為新證據，據以證明其確實不知
    甲女實際年齡等語。而觀之○○○、○○○於110年12月6日簽立之
    切結書內容，雖載明其等於108年4月間在林家川菜、福田熱
    炒及鼎味薑母鴨數次與甲女用餐之際，有聽聞甲女自稱於00
    0年0月滿19歲等語（本院卷第27、29頁），姑不論聲請人於
    本案偵查、審理期間，未曾提及○○○、○○○切結書中所載上情
    ，其等復至本案判決確定後始出具上開切結書，是否真實，
    已甚為可疑，且聲請人於案發當時已向甲女確認過年齡，明
    知其為未滿18歲之少女等事實，已有上開證據可證，業如前
    述，是縱甲女確有於108年4月間，另向他人刻意虛報年齡之
    情，亦無從憑此即推認甲女同有向聲請人隱瞞真實年齡之情
    事，此二者間並無邏輯關連性，自無從據上開切結書為有利
    聲請人認定。至○○○雖亦於110年12月26日簽立切結書，表示
    其於108年4月間確因失慮而刻意隱瞞甲女年齡，致聲請人同
    意甲女從事性交易等語（本院卷第31-33頁），惟此除與其
    於警偵訊所述齟齬外，亦與甲女上開指證述內容迥異，不具
    憑信性，亦無法推翻原確定判決上開認定。勾稽以上，前開
    切結書內容，依形式上觀察，不論單獨或結合已經存在卷內
    之各項證據資料綜合判斷，均不足以動搖原確定判決之結果
    ，難謂符合新證據之確實性要件，則聲請人因之聲請傳喚證
    人○○○、○○○，亦無調查之必要，併予敘明。
四、綜上所述，前揭聲請意旨所指，係對原確定判決已說明及審
    酌之事項，徒憑己見再事爭執而否認犯行，而其所指之新證
    據，不足以動搖原確定判決結果，核與刑事訴訟法第420條
    第1項第6款之再審要件不相適合。是聲請人聲請再審為無理
    由，應予駁回。
據上論斷，應依刑事訴訟法第434條第1項，裁定如主文。　　　
中　　華　　民　　國　　111 　年　　3 　　月　　18　　日
            刑事第十庭     審判長法　官   陳  宏  卿
                                 法　官   簡  芳  潔
                                 法　官   林  美  玲
以上正本證明與原本無異。
如不服本裁定，應於收受送達後10日內向本院提出抗告書狀（須
附繕本）。因疫情而遲誤不變期間，得向法院聲請回復原狀。

                                 書記官   趙  郁  涵
　　　　　　　　　　　　　　　　 
中　　華　　民　　國　　111 　年　　3 　　月　　18　　日